【裁判字號】    95,易,1057
【裁判日期】    950630
【裁判案由】    違反商標法
【裁判全文】
臺灣臺北地方法院刑事判決              95年度易字第1057號
    公  訴  人  臺灣臺北地方法院檢察署檢察官
    被      告  甲○○
上列被告因違反商標法案件，經檢察官提起公訴（95年度偵字第
5870號），因被告於本院準備程序中為有罪之陳述，經本院合議
庭裁定以簡式審判程序審理，本院判決如下：
    主  文
甲○○連續明知為未得商標權人同意，於同一商品，使用相同之
註冊商標之商品而販賣，處有期徒刑陸月，如易科罰金以佰元
折算壹日。
扣案之仿冒如附表一所示商標圖樣之如附表二所示物品計佰柒
拾肆件（保管字號為九十五年度綠保管字第五七一號）均沒收之
。
    事  實
一、甲○○明知如附表一所示之商標圖樣分別為如附表一所示各
    公司向經濟部智慧財產局申請註冊獲准，而取得使用於如附
    表所示指定商品之商標專用權（相關註冊證號、指定使用商
    品名稱、商標專用期間均詳如附表一所示），現仍於商標專
    用期間及延展專用期間內，亦明知扣案之使用如附表一所示
    商標圖樣之物品，均係未經上開商標權人之同意而於同一商
    品使用相同註冊商標圖樣之商品，竟基於販賣營利之概括犯
    意，自民國94年12月初起，在其所經營之位於臺北市○○區
    ○○路459巷7弄2號之「威拿進口服飾店」，將其自真實年
    籍不詳之吳姓成年男子處以「Abercrombie & Fitch」之外
    套每件新臺幣（下同）600元、上衣每件240元、長褲每件
    300元、夾克每件400元、襯衫及毛衣每件200元、「Hollis
    ter Co.」之外套每件400元、上衣每件200元、夾克每件300
    元之代價所購入之未經上開商標權人之同意而使用如附表一
    所示商標圖樣之如附表二所示種類之商品，連續多次以「Ab
    ercrombie & Fitch」之外套每件800元、上衣每件400元、
    長褲每件500元、夾克每件600元、襯衫及毛衣每件300元、
    「Hollister Co.」之外套每件600元、上衣每件300元、夾
    克每件500元之價格出售予不特定之顧客，共計獲利約30000
    元。嗣於95年1月24日15時45分許，經警據報持搜索票前往
    上開服飾店進行搜索，而當場查獲未經上開商標權人之同意
    而使用如附表一所示商標圖樣之如附表二所示商品計374件
    。
二、案經美商A&F商標公司、美商J.M.H.商標公司訴由內政部警
    政署保安警察第二總隊第一大隊第一中隊報請臺灣臺北地方
    法院檢察署檢察官偵查起訴，因甲○○於本院準備程序中為
    有罪之陳述，經本院合議庭裁定以簡式審判程序審理。
    理  由
一、前揭犯罪事實，業據被告甲○○於本院審理中坦承不諱，核
    與告訴人美商A&F商標公司、美商J.M.H.商標公司之代理人
    陳芳俞於警詢中指訴之情節相符，復有保護智慧財產權警察
    大隊搜索扣押筆錄、保二總隊第一大隊第一中隊扣押物品目
    錄表、查獲現場照片、中華民國商標註冊證、經濟部中央標
    準局商標註冊證及告訴人美商A&F商標公司所出具之鑑定書
    在卷可稽，且有扣案之仿冒如附表一所示商標圖樣之如附表
    二所示物品可資佐證，足徵被告甲○○之上開自白與事實相
    符。本件事證明確，被告甲○○之犯行洵堪認定，應予依法
    論科。
二、核被告甲○○上開所為，係犯商標法第82條之販賣仿冒商標
    商品罪。而其意圖販賣而陳列仿冒商標商品之低度行為為販
    賣之高度行為所吸收，均不另論罪。又被告甲○○先後多次
    販賣仿冒商標商品行為，時間緊接，方法相同，觸犯構成要
    件相同之罪名，顯係基於概括犯意反覆為之，應依連續犯之
    規定論以一罪。爰審酌被告甲○○所為販賣仿冒商標商品之
    行為，嚴重影響商標權人之權益，參酌本件查扣仿冒商標商
    品之數量及價值，復於犯後尚能坦承犯行，及其品行、犯罪
    動機、目的、手段、行為次數、生活狀況、智識程度、犯罪
    所得之利益及所生之損害等一切情狀，量處如主文第一項所
    示之刑，並諭知易科罰金之折算標準。
三、又扣案之仿冒如附表一所示商標圖樣之如附表二所示商品計
    374件（保管字號為95年度綠保管字第571號），不問屬於犯
    人與否，爰依商標法第83條之規定宣告沒收之。
據上論斷，應依刑事訴訟法第273條之1第1項、第299條第1項前
段，商標法第82條、第83條，刑法第11條前段、第56條、第41條
第1項，罰金罰鍰提高標準條例第2條，判決如主文。
本案經檢察官郭昭吟到庭執行職務
中    華    民    國    95    年    6     月    30    日
                  臺灣臺北地方法院刑事第十五庭
                          法  官  黃雅君
上正本證明與原本無異。
如不服本判決，應於判決送達後10日內向本院提出上訴狀（應抄
附繕本）。告訴人或被害人如對於本判決不服者，應具備理由請
求檢察官上訴，其上訴期間之計算係以檢察官收受判決正本之日
期為準。
                          書記官  陳麗津
中    華    民    國    95    年    6     月    30    日
附錄本案論罪科刑法條：
商標法第82條
明知為前條商品而販賣、意圖販賣而陳列、輸出或輸入者，處一
年以下有期徒刑、拘役或科或併科新臺幣 5 萬元以下罰金。
附表二：
1.「Abercrombie & Fitch」外套77件
2.「Abercrombie & Fitch」上衣105件
3.「Abercrombie & Fitch」長褲54件
4.「Abercrombie & Fitch」襯衫4件
5.「Abercrombie & Fitch」毛衣5件
6.「Abercrombie & Fitch」夾克33件
7.「Hollister Co.」外套14件
8.「Hollister Co.」上衣67件
9.「Hollister Co.」夾克15件


司法院資訊處製作；財團法人民間司法改革基金會備份。
